【裁判字號】    95,交聲,225
【裁判日期】    950721
【裁判案由】    聲明異議
【裁判全文】
臺灣高雄地方法院刑事裁定             95年度交聲字第225號
原處分機關  高雄市政府
異  議  人  甲○○○
即受處分人
上列異議人因違反道路交通管理處罰條例案件，對於高雄市政府
民國95年3月20日所為之處分（高市府交裁字第裁32－B00000000
號）聲明異議，本院裁定如下：
    主  文
異議駁回。
    理  由
一、異議意旨略以：異議人即受處分人於本院調查程序中表示，
    遭舉發當時，YM-2755 號自用小客車確實停放在受舉發地點
    ，但是該地是校園用地，雖劃有禁止停車的網狀黃線，但是
    旁邊有註明特定時段禁止臨時停車，然而該車並非在學童上
    下學期間停車，所以應該沒有違反規定等語。
二、按網狀線，用以告示車輛駕駛人禁止在設置該標線之範圍內
    臨時停車，防止交通阻塞；紅實線設於路側，用以禁止臨時
    停車。道路交通標誌標線號誌設置規則第173 條及第149 條
    第1 項第5 款分別定有明文。又設有禁止臨時停車標誌、標
    線處所不得臨時停車，而禁止臨時停車處所不得停車，道路
    交通安全規則第111 條第1 項第3 款及第112 條第1 項第1
    款亦定有明文。而汽車駕駛人在禁止臨時停車處所停車者，
    處新臺幣（下同）600 元以上1,200 元以下罰鍰，道路交通
    管理處罰條例第56條第1 項第1 款亦有明文。次按，汽車駕
    駛人有違規停車而駕駛人不在場之情形，當場不能掣單舉發
    者，得對汽車所有人逕行舉發處罰；逕行舉發違反道路交通
    管理事件，經汽車所有人依通知單之應到案日期前到案，並
    告知違規駕駛人姓名、身分證統一編號及住址者，處罰機關
    應即另行通知違規駕駛人到案依法處理；逾應到案日期或雖
    於期限內申訴，惟未告知實際駕駛人，處罰機關應依道路交
    通管理處罰條例第85條第1 項之規定處罰該汽車所有人。
三、本件異議人即受處分人之YM-2775 號自用小客車於民國95年
    1 月7 日10時10分許，停放在高雄市○○路中正國小後門口
    之劃設有紅色實線及網狀黃線表示禁止臨時停車路段之道路
    上，因駕駛人不在場，而由高雄市政府警察局交通大隊員警
    以拍照之方式採證，並以受處分人有前揭違反道路交通管理
    處罰條例第56條第1 項第1 款規定之行為掣單舉發，原處分
    機關即高雄市政府以「在禁止臨時停車處所停車」之違規事
    實，依道路交通管理處罰條例第56條第1 項第1 款之規定，
    於95年3 月20日裁處受處分人罰鍰900 元等事實，此有高雄
    市政府警察局95年1 月7 日高市警交字第B00000000 號舉發
    通知單、現場採證照片、高雄市政府高市府交裁字第裁32-B
    00000000號違反道路交通管理事件裁決書、高雄市交通大隊
    代收交通違規罰鍰收據各1 紙在卷可稽。
四、異議意旨雖認前述劃設有紅色禁止臨時停車實線及網狀黃線
    地點係中正國小校園用地，可否在該處停車，應依該校所公
    佈之禁止停車時段決定，然查：(一)、受處分人於前述時地未
    在其所停放之上開車輛上而將該車輛違規停放於劃設有紅色
    實線及網狀黃線之禁止臨時停車路段道路之事實，業據受處
    分人自承在卷，並有前開現場採證照片5 張在卷可參，而依
    卷附之採證照片觀之，受處分人所有之前開車輛確係停放於
    前述劃設有紅色禁止臨時停車實線及網狀黃線之地點無訛。
    (二)、又上開地點之紅線及網狀黃線，確係高雄市○○○道路
    主管機關劃設，此有高雄市政府交通局95年5 月9 日高市交
    四字第0950015727號函及中正國小95年5 月11日高市中正訓
    字第0950002190號函可參，且前開網狀黃線劃設地點因係供
    公眾通行之地點，故屬道路範圍之事實，亦經高雄市政府交
    通局前開函文載明，是前開標線確係道路主管機關而非中正
    國小劃設，自係道路交通標誌標線號誌設置規則所定之標線
    無訛。(三)、至於前開地點之外牆雖標示有：「上放學時段請
    勿在黃網線停車」及「7 ：00至8 ：00；11：30至13：00；
    15：30至17：00」等字樣，然該等字樣係中正國小所標示，
    用以提醒民眾該處在上放學時段有公車進出，勿在黃網線上
    停車，以免妨礙學生上下公車，否則該校會主動請求拖吊，
    至於上放學以外時間之違規案件，則應依交通法規執行之事
    實，亦經中正國小及高雄市政府交通局前開函文載明。該公
    告既係中正國小而非主管機關張貼，並不具有任何法律效力
    ，自不得以之為變更道路交通標誌標線號誌設置規則所定標
    線效力之依據，亦即不得以該公告之存在，推論公告以外之
    時間，即得在前開劃設黃網線及紅色實線區域停車，異議意
    旨所陳，顯屬誤會。
五、綜上所述，受處分人之上開車輛確有於前揭時間停放於前述
    劃設有紅色實線及網狀黃線表示禁止臨時停車路段道路之行
    為，自屬違反道路交通管理處罰條例第56條第1 項第1 款之
    規定，是原處分機關依道路交通管理處罰條例第56條第1 項
    第1 款、違反道路交通管理事件統一裁罰基準及處理細則第
    44條第1 項及前揭基準表之規定裁處受處分人罰鍰900 元，
    經核並無違誤。本件受處分人指摘原處分不當，自無理由，
    應予駁回。
據上論斷，應依道路交通案件處理辦法第19條，裁定如主文。
中    華    民    國    95    年    7     月    21    日
                        交通法庭       法  官   卓立婷
以上正本證明與原本無異。
如不服本裁定，應於送達後5日內，向本院提出抗告狀。
中    華    民    國    95    年    7     月    21    日
                                       書記官   李春慧


司法院資訊處製作；財團法人民間司法改革基金會備份。
